臺灣高雄地方法院刑事判決　　　　　　　96年度易字第1930號
公　訴　人　臺灣高雄地方法院檢察署檢察官
被　　　告　丁○○
　　　　　　　　　　現羈押在臺灣高雄看守所
上列被告因竊盜案件，經檢察官提起公訴（96年度偵字第14598
號），本院判決如下：
    主  文
丁○○共同犯如附表所示之柒罪，各處如附表所示之刑，其中如
附表編號1 至6 之犯罪，減刑詳如附表編號1 至6 所載，與如附
表編號7 所列不應減刑之犯罪所處之刑，應執行有期徒刑壹年貳
月。
    事  實
一、丁○○基於意圖為自己不法所有之犯意，先後於：
(一)、民國96年4 月上旬某日，與蔡明憲（由檢察官另行處理）共
    同基於竊盜之犯意聯絡，在位於屏東縣東港鎮○○路76號之
    「興善堂」前，共同徒手竊取「興善堂」所有之香爐底座1
    個，得手後將之持至屏東縣東港鎮某不知名之資源回收商處
    變賣換取現金花用。
(二)、96年4 月19日前之同年4 月間某日，與丙○○（由檢察官另
    行處理）共同基於竊盜之犯意聯絡，在高雄市○○區○○路
    大林浦段某處，共同徒手竊取邱清隆所有之不鏽鋼保險桿1
    只，得手後將之持至屏東縣東港鎮某不知名之資源回收商處
    變賣換取現金花用。
(三)、96年4 月19日前之同年4 月間某日，與丙○○共同基於竊盜
    之犯意聯絡，在屏東縣東港鎮○○街1 號前，共同徒手竊取
    謝淑華所有之燒金紙用不鏽鋼桶1 個，得手後將之持至屏東
    縣東港鎮某不知名之資源回收商處變賣換取現金花用。
(四)、竊得上開不鏽鋼桶後約1 、2 日之96年4 月間某日（於96年
    4 月24日以前），與丙○○共同基於竊盜之犯意聯絡，在位
    於屏東縣東港鎮○○○路51號之「南國冰廠」處，共同徒手
    竊取「南國冰廠」所有之不鏽鋼鋼條（數目不詳），得手後
    將之持至屏東縣東港鎮某不知名之資源回收商處變賣換取現
    金花用。
(五)、竊得上開不鏽鋼鋼條後約1 、2 日之96年4 月間某日（於96
    年4 月24日以前），與丙○○共同基於竊盜之犯意聯絡，在
    位於屏東縣東港鎮○○○路53號之「翹船長門市」前，共同
    徒手竊取「翹船長門市」所有之放垃圾袋用不鏽鋼鋼架2 個
    ，得手後將之持至屏東縣東港鎮某不知名之資源回收商處變
    賣換取現金花用。
(六)、竊得上開不鏽鋼鋼架後約1 、2 日之96年4 月間某日（於96
    年4 月24日以前），與丙○○共同基於竊盜之犯意聯絡，在
    位於屏東縣東港鎮○○○路111 號之「朝隆聖堂」旁，共同
    徒手竊取蘇朝進所有之辦桌用桌腳2 組，得手後將之持至屏
    東縣東港鎮某不知名之資源回收商處變賣換取現金花用。
(七)、96年5 月4 日上午7 時47分許，與蔡明憲共同基於竊盜之犯
    意聯絡，在位於屏東縣東港鎮○○路59號之「大鵬灣大飯店
    」內，共同徒手竊取該飯店所有之不鏽鋼鋼片2 只得手，又
    接續於同日上午8 時22分許、同日下午2 時55分許，在該飯
    店內，先後共同徒手竊取該飯店所有之鐵管5 支、起造鐵塊
    4 塊得手，嗣將其中之不鏽鋼鋼片1 只、起造鐵塊4 塊，持
    至屏東縣東港鎮○○街78號之「坤耀資源回收場」變賣換取
    現金花用。之後「大鵬灣大飯店」人員察覺該飯店內物品遭
    竊，乃自行至附近資源回收商訪查，而在「坤耀資源回收場
    」發現上開遭竊之不鏽鋼鋼片，遂報警處理，嗣警由「坤耀
    資源回收場」登記資料中，發現丁○○及騎乘車牌號碼GLV-
    711 號重型機車（登記所有人為丙○○之母陳吳春）之人，
    曾至「坤耀資源回收場」變賣前開不鏽鋼鋼片，乃循線通知
    丙○○至警局製作警詢筆錄，於警詢中，經丙○○自行向警
    方人員坦承有與丁○○共同竊取前開邱清隆、謝淑華、「南
    國冰廠」、「翹船長門市」、蘇朝進失竊之物品，警方人員
    遂於96年5 月17日上午7 時許，在高雄縣林園鄉○○○路與
    鳳林路交岔路口，查獲丁○○及與丁○○共乘1 部機車之蔡
    明憲，嗣蔡明憲於警方人員調查過程中，又自行向警方人員
    坦承有與丁○○共同竊取前開「興善堂」失竊之物品，因而
    查悉上情。
二、案經高雄市政府警察局苓雅分局移送臺灣高雄地方法院檢察
    署檢察官偵查起訴。
    理  由
壹、程序方面
一、關於被告丁○○於警詢中之供述，被告辯稱：伊因為警察於
    製作筆錄前，有拿安全帽打伊的頭，才會承認有為前開犯罪
    事實(二)、(三)、(五)所示之犯行云云。經查，證人即製作被告警
    詢筆錄之警員黃豊文、乙○○於本院審理中均證述：被告於
    警詢中之陳述，均係被告自己供承，並無以不正方法要求被
    告為一定之陳述等語（見本院卷第45至47頁），且依本案查
    獲過程，查獲本案警員亦無要求被告為不實陳述之動機存在
    ，況被告於警詢中，復未坦承員警所詢問全部犯行（此部分
    均詳後述），均足徵被告所辯無可採信，是被告於警詢中所
    述，當係出於自由意志下所為，自應具有證據能力。
二、按被告以外之人於審判外之言詞或書面陳述，除法律有規定
    者外，不得作為證據，刑事訴訟法第159 條第1 項定有明文
    。又被告以外之人於審判外之陳述，雖不符前4 條之規定，
    而經當事人於審判程序同意作為證據，法院審酌該言詞陳述
    或書面陳述作成時之情況，認為適當者，亦得為證據。當事
    人、代理人或辯護人於法院調查證據時，知有第159 條第1
    項不得為證據之情形，而未於言詞辯論終結前聲明異議者，
    視為有前項之同意，刑事訴訟法第159 條之5 亦定有明文。
    本件證人蔡明憲、丙○○、蔡罔度、蘇朝進、林麗如、蔡惠
    霞、邱清隆、謝淑華、許新春、蔣麗霞於警詢中之陳述，為
    被告以外之人於審判外之言詞陳述，卷附「坤耀資源回收場
    」收受物品、舊貨、五金廢料或廢棄物登記表，則係被告以
    外之人於審判外之書面陳述，而公訴人及被告就上開陳述，
    未於本院審理過程中聲明異議，本院並審酌前開陳述作成時
    之情況均屬正常，且與本案相關之待證事實具有關連性，認
    適當作為證據，依前開刑事訴訟法第159 條之5 之規定，認
    上開陳述均具證據能力。
貳、實體方面
一、訊據被告坦認有前開犯罪事實(一)、(六)、(七)所示之犯行，然矢
    口否認有何前開犯罪事實(二)至(五)所示犯行，辯稱：關於犯罪
    事實(二)、(三)、(五)所示犯行，伊並沒有參與，伊先前於警詢中
    會承認，是因為警察在製作筆錄前，有拿安全帽打伊的頭，
    並說1 個人沒有辦法去偷，伊才會承認，至於在偵訊及聲請
    羈押之法院訊問中，伊則是因為頭暈暈的，神智不是很清楚
    ，才會承認有此等部分之犯行，至於犯罪事實(四)所示犯行，
    伊雖然有拿取該等不鏽鋼鋼條，但伊以為那是沒有人要的，
    才會去拿，所以伊就此部分並無竊盜犯意云云。經查：
(一)、前揭犯罪事實(一)、(六)、(七)所示犯行，除經被告於本院審理中
    坦承不諱外，並與證人蔡明憲（見偵卷第19至24頁）、證人
    即「興善堂」管理人蔡罔度（見偵卷第30、31頁）、證人蘇
    朝進（見偵卷第32、33頁）、證人即「大鵬灣大飯店」人員
    林麗如（見偵卷第47至49頁）、證人即「坤耀資源回收場」
    負責人蔡惠霞（見偵卷第42至46頁）於警詢中、證人丙○○
    於警詢及本院審理中（見偵卷第25至29頁、本院卷第44、45
    頁）之證述情節相符，且有「大鵬灣大飯店」監視錄影翻拍
    相片（見偵卷第51至59頁）、「坤耀資源回收場」收受物品
    、舊貨、五金廢料或廢棄物登記表（見偵卷第69、70頁）在
    卷可稽，足徵被告前開自白顯與事實相符，堪以採信。
(二)、關於前開犯罪事實(二)、(三)、(五)所示犯行，業據被告於警詢（
    見偵卷第11至16頁）、偵訊（見偵卷第94、95頁）、本院羈
    押訊問（見本院96年度聲羈字第552 號卷第4 、5 頁）中坦
    承不諱，核與證人邱清隆、謝淑華、許新春於警詢中（見偵
    卷第34、35頁、第38至41頁）、證人丙○○於警詢及本院審
    理中證述情節相符，並有現場相片（見偵卷第61至67頁）在
    卷可稽。雖被告事後翻異前詞，並辯述如上，然被告迄於本
    院準備程序中，均仍坦認有前開犯罪事實(二)、(五)所示犯行，
    則其以警詢中係遭員警持安全帽毆打、於偵訊及本院羈押訊
    問中係因精神狀況不佳，方承認有為此等部分犯行云云，已
    難遽以採認；而參以前開犯罪事實(二)、(三)、(五)所示犯行，均
    非查獲本案之高雄市政府警察局苓雅分局轄區內案件，且於
    證人丙○○製作警詢筆錄之前，警方人員並不知悉有此等部
    分之竊案發生，相關被害人筆錄，係於證人丙○○帶同員警
    至案發現場查訪時，方在案發現場製作等情，業據證人黃豊
    文、乙○○於本院審理中證述明確（見本院卷第45至47頁）
    ，並與證人邱清隆、謝淑華、許新春上開於警詢中之證述情
    節相符，再佐以證人丙○○於本院審理中證述：伊所為之竊
    盜案件，均係與被告共同行竊，而伊於警詢中之陳述，均係
    出於自由意志下所為，警方人員未對伊為不法行為等語（見
    本院卷第44頁背面），是查獲本案之警方人員，先前既不知
    悉有前開犯罪事實(二)、(三)、(五)所示竊盜案件存在，且該等案
    件又非於其轄區內發生，而證人丙○○於警詢中又已坦認有
    為此等竊盜犯行，則於其無破案壓力，復已破獲該等竊盜案
    件之情形下，實無要求被告為不實陳述之動機存在；此外，
    依被告警詢筆錄所示，警方人員製作警詢筆錄時，尚依證人
    丙○○之陳述及「坤耀資源回收場」收受物品、舊貨、五金
    廢料或廢棄物登記表之記載，詢問被告是否有為犯罪事實(四)
    及另2 起竊盜犯行，然均為被告否認（見偵卷第13、14、18
    頁），益徵被告於警詢中之陳述，當係出於自由意志下所為
    ，否則警方人員何以不要求被告一併承認該3 起犯行？綜上
    ，被告前開辯解，要係事後卸責之詞，殊無可採。
(三)、另關於前開犯罪事實(四)所示犯行，除被告上開供述外，並據
    證人蔣麗霞於警詢中（見警卷第36、37頁）、證人丙○○於
    警詢及本院審理中證述明確，並有現場相片在卷可稽（見偵
    卷第64頁）。雖被告執前詞置辯，再參以上開不鏽鋼鋼條所
    放置之地點，係在前揭「南國冰廠」處，有上開相片附卷可
    證，並未有經棄置之情，是依此客觀狀況視之，要難使人產
    生該等不鏽鋼鋼條係他人所棄置不要者之誤認；此外，被告
    自承拿取上開不鏽鋼鋼條之目的，係要將之變賣以換取現金
    花用（見本院卷第49頁），是被告亦知悉前揭不鏽鋼鋼條係
    有價值之物品，準此，被告未經他人允准，而拿取非自己所
    有之物品，並瞭解其所拿取之物品非無價值之物，則其主觀
    上自可認知前開不鏽鋼鋼條係他人所有之物，並非他人所棄
    置不要，而有竊盜之犯意甚明。因此，被告前開所辯，要屬
    推諉之詞，無可採信。
(四)、至被告為上開竊盜犯行之時間，就犯罪事實(七)部分，因有監
    視錄影翻拍相片可佐，固可明確認定；另就犯罪事實(一)部分
    ，被告稱係於犯罪事實(七)所示犯行前約1 個月之時間所為，
    而因證人蔡罔度就此已不復記憶，自應以被告所述為認定之
    依據；而就犯罪事實(二)至(六)部分，此等部分之被害人於遭竊
    當時，均未發現有失竊情形，係事後於約96年4 、5 月間方
    知悉遭竊，業據渠等於警詢中陳述明確，是渠等均未能明確
    知悉遭竊時間，自僅能由被告及證人丙○○之陳述，推認此
    部分之犯罪事實；而依被告之陳述，於其所坦認有拿取他人
    遭竊物品之行為中（即犯罪事實(四)、(六)部分），其謂犯罪事
    實(六)係發生在後，且係於為犯罪事實(七)所示犯行前約20日之
    時間所為（見本院卷第48、49頁），再佐以證人丙○○於警
    詢中陳述：伊與被告共同為上開竊盜犯行之順序，依序為犯
    罪事實(二)、(三)、(四)、(五)、(六)，其中犯罪事實(三)、(四)、犯罪事
    實(四)、(五)、犯罪事實(五)、(六)各約相隔1 、2 日左右，而第1
    件是在96年4 月間所為等語（見警卷第27、28頁），復參以
    證人即前開犯罪事實(三)之被害人謝淑華於警詢中證述：伊上
    開燒金紙用之不鏽鋼桶失竊時，伊並未發現，係之後於農曆
    3 月3 日（即國曆4 月19日）要拜拜時，才發現不見等語（
    見偵卷第35頁），是被告為前開犯罪事實(二)、(三)之時間，均
    係於96年4 月19日前之同年4 月間某日，其為前開犯罪事實
    (四)、(五)、(六)所示犯行之時間，分別係於犯罪事實(三)、(四)、(五)
    後約1 、2 日之時間，其中最後1 件即犯罪事實(六)所示犯行
    之時間，至少亦係於96年4 月24日（即下述中華民國96年罪
    犯減刑條例所規定得為減刑之基準日）以前（推算方式：若
    被告犯罪事實(三)所示犯行，係於距96年4 月19日最相近之前
    1 日，即96年4 月18日所為，中間加計每件犯行最長之各2
    日間隔，即共6 日之期間，其為犯罪事實(六)所示犯行之時間
    ，亦係於96年4 月24日）。
(五)、綜上，被告前揭竊盜犯行，事證均屬明確，洵堪認定。
二、核被告所為，均係犯刑法第320 條第1 項之竊盜罪。被告就
    前開犯罪事實(一)、(七)所示犯行，與證人蔡明憲有犯意聯絡及
    行為分擔，就前開犯罪事實(二)至(六)所示犯行，與證人丙○○
    亦有犯意聯絡及行為分擔，均為共同正犯。被告於前開犯罪
    事實(七)所示犯行中，先後3 次在「大鵬灣大飯店」內竊取物
    品，係於同日內所為，時間相近，犯罪地點相同，顯係基於
    同一竊盜決意，接續而為之數個舉動，依一般社會健全之觀
    念，難以強行分開，且侵害同一之法益，要屬接續犯之實質
    上一罪，應予包括之評價。被告所犯上開7 罪間，查無何裁
    判上一罪或實質上一罪關係，應予分論併罰。爰審酌被告為
    貪圖不法利益，竟多次竊取他人財物，所為實不足取，並於
    犯後未能坦承全部犯行，態度難認良好，復參以其各次所竊
    得之財物價值、造成他人所受損失程度等一切情狀，分別量
    處如附表所示之宣告刑。又被告前開犯罪事實(一)至(六)所示犯
    行之犯罪時間，係於96年4 月24日以前，應依中華民國96年
    罪犯減刑條例，減其宣告刑2 分之1 如主文所示，並與前開
    犯罪事實(七)所示不應減刑之犯罪所處之刑，定其應執行之刑
    如主文所示，以資懲儆。
據上論斷，應依刑事訴訟法第299 條第1 項前段，刑法第28條、
第320 條第1 項、第51條第5 款，刑法施行法第1 條之1 ，中華
民國96年罪犯減刑條例第2 條第1 項第3 款、第7 條、第11條，
判決如主文。
本案經檢察官甲○○到庭執行職務。
中　　華　　民　　國　　96　　年　　7 　　月　　31　　日
                  刑事第五庭    法　官 陳君杰
以上正本證明與原本無異。
如不服本判決，應於判決送達後10日內，向本院提出上訴狀。
中　　華　　民　　國　　96　　年　　7 　　月　　31　　日
                                書記官 陳昱良
附錄本判決論罪科刑之法條：
刑法第320 條第1 項
意圖為自己或第三人不法之所有，而竊取他人之動產者，為竊盜
罪，處5 年以下有期徒刑、拘役或500 元以下罰金。
附表：
┌──┬─────────┬────┬──────┬──────┐
│編號│所為犯行          │所犯罪名│宣告刑      │減刑後之刑  │
├──┼─────────┼────┼──────┼──────┤
│ 1  │犯罪事實(一)所示犯行│竊盜罪  │有期徒刑參月│有期徒刑壹月│
│    │                  │        │            │又拾伍日    │
├──┼─────────┼────┼──────┼──────┤
│ 2  │犯罪事實(二)所示犯行│竊盜罪  │有期徒刑肆月│有期徒刑貳月│
├──┼─────────┼────┼──────┼──────┤
│ 3  │犯罪事實(三)所示犯行│竊盜罪  │有期徒刑肆月│有期徒刑貳月│
├──┼─────────┼────┼──────┼──────┤
│ 4  │犯罪事實(四)所示犯行│竊盜罪  │有期徒刑肆月│有期徒刑貳月│
├──┼─────────┼────┼──────┼──────┤
│ 5  │犯罪事實(五)所示犯行│竊盜罪  │有期徒刑肆月│有期徒刑貳月│
├──┼─────────┼────┼──────┼──────┤
│ 6  │犯罪事實(六)所示犯行│竊盜罪  │有期徒刑參月│有期徒刑壹月│
│    │                  │        │            │又拾伍日    │
├──┼─────────┼────┼──────┼──────┤
│ 7  │犯罪事實(七)所示犯行│竊盜罪  │有期徒刑陸月│不得減刑    │
└──┴─────────┴────┴──────┴──────┘
